【裁判字號】    98,交聲,168
【裁判日期】    980717
【裁判案由】    違反道路交通管理處罰條例
【裁判全文】
臺灣宜蘭地方法院交通事件裁定         98年度交聲字第168號
移
異  議  人
即受處分人  甲○○
上列受處分人因違反道路交通管理處罰條例案件，對於交通部公
路總局臺北區監理所宜蘭監理站於民國98年4月13日所為之處分
（原處分案號：宜監字第裁43-QQ0000000號、43-QQ0000000號、
43-QQ0000000號），聲明異議，本院裁定如下：
    主  文
異議駁回。
    理  由
一、按汽車駕駛人行車速度，超過規定之最高時速，處新臺幣（
    下同）1,200元以上2,400元以下罰鍰，道路交通管理處罰條
    例第40條定有明文，而汽車駕駛人駕駛汽車違反道路交通管
    理處罰條例第40條規定者，除應依該條所規定之罰鍰處罰外
    ，併予記違規點數1點，道路交通管理處罰條例第63條第1項
    第1款亦有明文。
二、本件受處分人即異議人甲○○駕駛車牌號碼Q3-1671號自用
    小客車，先後於民國97年12月27日下午1時19分、下午1時44
    分，行經宜蘭縣羅東鎮○○路207號前最高時速為每小時50
    公里處時，分別超速以時速61、63公里之速度行駛，又於98
    年1月19日下午2時19分許，行經宜蘭縣羅東鎮○○路228號
    前最高時速為每小時50公里處時，超速以時速63公里之速度
    行駛，分別經警逕行舉發，以受處分人有違反道路交通管理
    處罰條例第40條之違規而掣單舉發。嗣因受處分人於舉發通
    知單上所載應到案日期前向原處分機關提出申訴，經原處分
    機關函請原舉發單位調查結果，仍認受處分人有上開超速行
    駛之違規行為，原處分機關乃於98年4月13日依道路交通管
    理處罰條例第40條、第63條第1項（漏載第1款）及違反道路
    交通管理事件統一裁罰標準表之規定各裁處罰鍰1,600元並
    均併記違規點數1點。
三、訊據受處分人固不否認有於上開時間於上開速限50公里之路
    段，駕駛車牌號碼Q3-1671號自用小客車行駛等情，惟矢口
    否認有何違規之行為，辯稱：我沒有超速，測速照相的標示
    與拍照的地方已經超過100公尺云云。經查，受處分人駕駛
    上開車輛於前揭時、地超速違規經警舉發等情，業經證人即
    警員張川榮到庭具結證稱：「我們是在河濱路207號前採證
    的，該路段速限是50公里，路段前方有速限及測速的標誌，
    距離我們採證的地點西向東有335公尺，東向西有860公尺，
    有足夠的時間讓駕駛人反應，我們使用的是雷達測速器，有
    經過檢驗合格」等語明確（見本院卷第29頁筆錄），且經證
    人即警員王騏峰到庭證稱：「我們在河濱路228號前執行超
    速採證照相，該路段的速限是50公里，前方有速限標示，我
    們是用雷達測速器，有經過檢驗合格」等語明確（見本院卷
    第30頁筆錄），並有現場速限、常有測速照相之告示牌照片
    、採證照片及雷達測速儀檢定合格證書在卷可稽，核均與證
    人張川榮、王騏峰所為證述相符，顯見受處分人當時確有超
    速分以61、63、63公里之速度行駛之行為無誤，且依證人所
    述及現場照片可知，當時該路段前方確有速限之告示及常有
    測速照相舉發之標誌，且距離採證舉發地點已有100公尺以
    上，受處分人已有足夠之時間可以反應減速，故受處分人上
    開辯稱，尚屬無據。
四、綜上所述，受處分人駕駛前揭汽車於上開時、地違規超速之
    行為，事證明確，原處分機關依道路交通管理處罰條例第40
    條、第63條第1項第1款及違反道路交通管理事件統一裁罰基
    準表規定，各裁處受處分人罰鍰1,600元且均併記違規點數1
    點，均核無違誤，本件受處分人之異議無理由，均應予駁回
    。
據上論斷，應依道路交通案件處理辦法第19條，裁定如主文。
中    華    民    國    98    年     7    月    17    日
                  交通法庭法  官  鄭貽馨
以上正本證明與原本無異。
如不服本裁定，應於裁定送達後5日內，向本院提出抗告狀。（
應附繕本）
                          書記官  高雪琴
中    華    民    國    98    年    7     月    17    日


司法院資訊處製作；財團法人民間司法改革基金會備份。
